【裁判字號】    95,勞小上,15
【裁判日期】    951227
【裁判案由】    給付薪資
【裁判全文】
臺灣臺北地方法院民事裁定            95年度勞小上字第15號
上  訴  人  乙○○
被  上訴人  頂好人力顧問管理有限公司
法定代理人  甲○○
上列當事人間請求損害賠償事件，上訴人對於中華民國95年10月
11日臺灣臺北地方法院台北簡易庭95年度北勞小字第54號第一審
判決提起上訴，本院裁定如下：
    主  文
上訴駁回。
第二審訴訟費用新台幣壹仟伍佰元由上訴人負擔。
    理  由
一、按對於小額訴訟之第一審裁判提起上訴，非以其違背法令為
    理由，不得為之；又其上訴狀內應記載上訴理由，並表明下
    列各款事項︰(一)原判決所違背之法令及其具體內容。(二)依訴
    訟資料可認為原判決有違背法令之具體事實，否則即屬上訴
    不合法，應予裁定駁回之，民事訴訟法第436條之24第2項、
    第436條之25分別定有明文。又依同法第436條之32第2項準
    用第468條及469條第1款至第5款規定，判決不適用法規或適
    用不當者，為違背法令，其判決有同法第469條第1款至第5
    款所列各款情形之一者，為當然違背法令。是當事人於小額
    程序提起上訴，如依民事訴訟法第468條規定，以第一審判
    決有不適用法規或適用法規不當為理由時，其上訴狀或理由
    書應有具體之指摘，並揭示該法規之條項或其內容，若係成
    文法以外之法則，應揭示該法則之旨趣，倘為司法院解釋或
    最高法院之判例，則應揭示該判解之字號或其內容。如以民
    事訴訟法第469條第1款至第5款所列各款情形之一為理由時
    ，其上訴狀或理由書應揭示合於該款之事實。上訴狀或理由
    書如未依此項方法表明者，即難認為已對第一審判決之違背
    法令有具體指摘，其上訴自難認為合法（最高法院71年台上
    字第314號判例意旨可資參照）。且按提起上訴，雖以該判
    決違背法令為由，惟核其上訴理由狀所載內容，係就原審取
    捨證據、認定事實之職權行使，指摘其為不當，而非具體表
    明合於不適用法規、適用法規不當、或民事訴訟法第469條
    所列各款之情形，難認對該判決之如何違背法令已有具體之
    指摘，依首揭說明，應認其上訴為不合法。
二、本件上訴人之上訴意旨略以：伊於原審請求調閱民國（下同
    ）95年2月16日至18日之通聯紀錄，藉以交叉比對覓得上訴
    人於任職時期之同事，進而傳喚出庭證明上訴人確實連續10
    餘日有到職之事，然原審置之不理，且證人游凡瑢於原審所
    為證詞與被上訴人之抗辯，顯有衝突，然原審亦未理會上訴
    人當庭出示之簡訊，僅以上訴人未能提出書面僱傭契約或口
    頭約定成立僱傭關係之有利於己之證據，遽予敗訴判決；況
    上訴人如僅上班2日，何以被上訴人願意支付2,000元？原審
    就此亦隻字未提，未有審酌，均有判決不備理由之違法。又
    自上訴人於同年2月21日應徵之日起，至同年3月3日遭解僱
    日止，扣除星期日休假，仍有上班10日，原審逕採證人曹啟
    明所述上訴人「有來兩日」之證詞為判決基礎，亦違反民事
    訴訟法第222條第3項所定之論理法則及經驗法則。爰提起本
    件上訴，求予廢棄改判等語。
三、經查，上訴人上訴意旨，雖以原判決違反民事訴訟法第222
    條第3項違背論理及經驗法則及同法第469條第6款判決不備
    理由之規定，惟依民事訴訟法第436條之18第1項規定，判決
    書得僅記載主文，當事人有爭執事項，於有必要始得加記理
    由要領，是理由之記載以法院認有必要時，本於職權酌為記
    載，是同法第436條之32第2項規定，小額訴訟程序僅準用民
    事訴訟法第469條第1款至第5款之規定，並未準用同條第6款
    「判決不備理由」之規定，是上訴人以原判決有「判決不備
    理由」之違法提起本件上訴，已於法不合。遑論其前開所指
    內容，實均屬原審取捨證據，認定事實之職權行使範疇，上
    訴人復未具體指出原判決違背法規、解釋、判決之條項、字
    號及內容，或違背論理法則及經驗法則之旨趣，揆諸前揭說
    明，自不得謂已合法表明上訴理由，其上訴顯難認為合法，
    應予駁回。
四、第二審訴訟費用新台幣1,500元，依民事訴訟法第436條之19
    第1項規定，諭知如主文第2項所示。
五、據上論結，本件上訴不合法，依民事訴訟法第436條之32 第
    2項、第444條第1項、第436條之19、第95條、第78條，裁定
    如主文。
中    華    民    國    95    年    12    月    27    日
               民事勞工法庭    審判長法  官  吳光釗
                                     法  官  鄭佾瑩
                                     法  官  林振芳
以上正本係照原本作成。
本裁定不得抗告。
中    華    民    國    95    年    12    月    27    日
                                     書記官  李淑芬


司法院資訊處製作；財團法人民間司法改革基金會備份。
